【裁判字號】    97,上易,184
【裁判日期】    980113
【裁判案由】    侵權行為損害賠償
【裁判全文】
臺灣高等法院臺南分院民事判決  97年度上易字第184號
上  訴  人
即  原  告  乙○○
訴訟代理人  戴雅韻  律師
上  訴  人
即  被  告  甲  ○
訴訟代理人  簡維弘  律師
上列當事人間請求侵權行為損害賠償事件，兩造對於中華民國97
年6月25日臺灣嘉義地方法院第一審判決（97年度重訴字第1號）
各自提起上訴，本院於97年12月30日言詞辯論終結，判決如下：
    主  文
兩造上訴均駁回。
第二審訴訟費用由兩造各自負擔。
    事  實  及  理  由
一、上訴人乙○○起訴主張：
  (一)、上訴人甲○於民國（下同）94年2月7日下午2時許，騎乘
      車號G79-057號重型機車，沿嘉義縣太保市衛生所旁產業
      道路由東往西方向行駛，行經該產業道路與另一南北向產
      業道路之無號誌交岔路口時，疏未注意減速及未注意車前
      狀況，適有上訴人乙○○騎乘車號LUY-182機車沿南北向
      產業道路由南往北行駛而來，致兩車撞及，造成上訴人乙
      ○○人車倒地後，受有第六、七頸椎脫位併四肢偏癱、右
      側腓骨骨折及肺炎等傷害，雙手無法抓握，不能從事任何
      工作，日常生活完全需他人照顧等情。爰依民法第184條
      第1項前段、第193條第1項、第195條第1項前段之侵權行
      為法律關係，求為命上訴人甲○應給付上訴人乙○○新台
      幣（下同）25,349,245元（醫療費用：已支出1,869,19
      1元、未來治療復健費8,888,863元；工作損失2,342,76
      3元；已支出看護費用：日間臨時性照顧服務費24,200
      元、家屬自任看護費281,600元；醫療用品96,920元；
      電動醫療床、抽痰機64,650元；將來每月看護費及開銷
      6,781,058元；非財產上損害500萬元），及自起訴狀繕
      本送達翌日起至清償日止，按週年利率5％計算利息之判
      決。
      【原判決命上訴人甲○應給付上訴人乙○○1,361,051元
      本息，並駁回上訴人乙○○其餘之請求。上訴人乙○○就
      其敗訴中之1,200,732元本息提起上訴，則其餘敗訴22,78
      7,462元（25,349,245－1,361,051－1,200,732＝22,787,
      462），已告確定。上訴人甲○則就其敗訴中之1,361,050
      元本息提起上訴，其餘敗訴之1元（1.361,051－1,361,05
      0＝1）本息，亦告確定】。
  (二)、聲明：
    1.上訴聲明：
      (1)、原判決駁回上訴人乙○○下列請求部分廢棄。
      (2)、上廢棄部分，上訴人甲○應再給付上訴人乙○○1,20
          0,732元及自民國95年9月6日起至清償日止，按年息
          百分之5計算之利息。
      (3)、第一審廢棄部分及第二審訴訟費用均由被上訴人負擔
          。
      (4)、第二、三項聲明，上訴人願供擔保，請准宣告假執行
          。
    2.答辯聲明：
      (1)、上訴人甲○之上訴駁回。
      (2)、訴訟費用由上訴人甲○負擔。
二、上訴人甲○則以：
  (一)、依本案刑事審理法院囑託國立交通大學（下稱交通大學）
      鑑定結果可知，本件係因上訴人乙○○騎乘機車車頭撞及
      上訴人甲○所騎乘機車後段，上訴人甲○於撞及前，已通
      過交岔路口，即將通過路口，上訴人乙○○行至無號誌交
      岔路口，未注意減速慢行及車前狀況，違反道路交通安全
      規則第93條第1項第2款規定，始發生本件事故。依此：(1)
      、上訴人乙○○為左方車，上訴人甲○為右方車，依道路
      交通安全規則第102條第1項第2款規定，上訴人乙○○行
      至無號誌交岔路口，應暫停讓上訴人甲○先行。上訴人甲
      ○已然通過路口，始遭上訴人乙○○撞及機車後段，上訴
      人甲○無未注意車前狀況之過失。(2)、道路交通安全規則
      第93條第1項第2款關於減速慢行之規定，係行經路口前之
      注意義務，上訴人甲○已通過路口，自無違反上開減速慢
      行之注意義務，原審所採之覆議鑑定委員會意見，既認甲
      ○機車可以先通過路口且將通過路口，卻又要求在路口減
      速準備停車，顯為矛盾而不可採。又上訴人乙○○載運鋼
      瓶瓦斯桶，該路段係下坡，重力加速度，上訴人乙○○之
      車速自然較快，上訴人甲○遭撞及後，撞擊力道始將上訴
      人甲○之機車推至距路口7.2米處，並非上訴人甲○車速
      較快所致。從而，上訴人甲○對本件事故之發生並無過失
      ，縱認上訴人甲○有過失，上訴人乙○○亦與有過失，且
      上訴人乙○○未戴安全帽，對損害之擴大與有過失。
  (二)、上訴人乙○○損害額部分：
    1.上訴人乙○○於97年4月18日擴張請求其於94年至96年購
      買電動醫療床、抽痰機64,650元，顯然延滯訴訟。又上訴
      人乙○○請求之醫療費其中證書費620元，及健保給付金
      額不能請求。否認上訴人乙○○未來治療及復健費用每月
      47,544元，且應待將來有實際支出時方得請求。否認上訴
      人乙○○有終身看護必要，對上訴人乙○○以雇用外籍勞
      工金額計算看護費沒意見，但不應包括安定費用、伙食費
      ，上訴人乙○○請求僱請外籍看護工每月金額過高。上訴
      人乙○○工作損失以每月最低工資計算，勞工退休提撥不
      是薪資，不能請求，且只能計算至60歲。上訴人乙○○需
      使用尿片、看護墊、尿袋、固定尿袋魔鬼氈、導尿管、濕
      紙巾、爽身粉、潤滑劑、抽痰管沒意見，但否認耗用量、
      單價亦屬過高，且上訴人乙○○應無食用雞精之必要。
    2.至於94年2月27日至94年6月26日住院期間家屬看護費用28
      1,600元，上訴人乙○○迄至96年10月18日始為擴張主張
      ，已罹於侵權行為2年時效，況上訴人乙○○於加護病房
      住院期間，非由家屬看護，不得請求。所請求94年至96年
      購買電動醫療床、抽痰機合計64,650元部分，其中94年支
      出部分，亦已罹於請求權時效。
  (三)、主張抵銷部分：
      上訴人甲○因本件車禍，受有左手第四指近端指節骨折、
      左手第五指掌指骨骨折、近端指節骨折、左足內側撕裂傷
      、頭痛、眩暈、腕隧道徵候群、焦慮狀態、肌痛及肌炎、
      雙側中耳出血性外傷所致聽力障礙、左足第四趾腳趾骨骨
      折、左臀撞傷、左側頸核神經根病變、左側尺神經病變、
      左側肩峰鎖骨關節半脫位、左側棘上肌肌腱炎、小指外展
      肌挫傷、左側腳踝關節扭傷合併積水、頭痛、失眠、暈眩
      、焦慮狀態，不時有肌痛及肌炎之疼痛，始終無法痊癒，
      於95年進行閉鎖性肩鎖骨脫臼復位固定手術，迄今猶存在
      頭痛、失眠、肌肉疼痛及聽力受損之情況。上訴人甲○因
      本車禍受傷支出醫藥費共36,488元，因中耳性出血產生聽
      力障礙，身心飽受創痛，得請求慰撫金100萬元，合計1,0
      36,488元，主張抵銷等語，資為抗辯。
  (四)、聲明：
    1.上訴聲明：
      (1)、原判決上訴人甲○敗訴部分，該部分假執行宣告與負
          擔訴訟費用之裁判均廢棄。
      (2)、上廢棄部分，上訴人乙○○在第一審之訴及其假執行
          之請求均駁回。
      (3)、第一審及第二審訴訟費用均由被上訴人負擔。
    2.答辯聲明：
      (1)、上訴駁回。
      (2)、第二審訴訟費用由上訴人負擔。
三、兩造不爭執事項：
  (一)、上訴人乙○○因本件車禍自94年2月7日起至96年12月20日
      止，醫療費用合計1,869,191元，含自付額474,233元（其
      中證書費620元）、健保給付1,394,958元。
  (二)、上訴人乙○○至95年7月21日止，購買醫療用品，增加生
      活上必要支出96,920元。
  (三)、上訴人乙○○於94年至96年購買電動醫療床、抽痰機合計
      64,650元，係必要費用。
  (四)、上訴人乙○○自94年2月27日起至94年3月25日止，支出必
      要臨時性照顧服務費24,200元。
  (五)、上訴人乙○○已領強制汽車責任保險金140萬元。
  (六)、上訴人乙○○所請求看護墊以1包（10片）單價80元計算
      ；上訴人乙○○每月需使用尿袋2包，每包單價50元；上
      訴人乙○○所使用之固定尿袋魔鬼氈1只單價10元、導尿
      管1支9元；上訴人乙○○每月需使用潤滑劑1罐，每罐單
      價120元；上訴人乙○○每月需使用抽痰管而支出100元。
  (七)、以上事項，有上訴人乙○○提出收據、保險公司賠款通知
      單2紙附卷足參（見原審交附民卷第4至46、49至56頁，原
      審卷(一)第136至138、297至311、329、473至483頁，原審
      卷(二)第53至60、72至77頁），且為兩造所不爭執（見原審
      卷(二)第45至46、93至96頁，本院卷第48至49頁），自堪信
      為真實。
四、至於上訴人乙○○主張上訴人甲○應就上訴人乙○○所受之
    傷害，負損害賠償之責等情，則為上訴人甲○所否認，並以
    前開情詞置辯。本案首應審究者為：上訴人乙○○因本件事
    故受有前揭傷害，事故之發生原因及責任歸屬為何？經查：
  (一)、按行車速度，依速限標誌或標線之規定，無標誌或標線者
      ：在未劃設車道線、行車分向線或分向限制線之道路，或
      設有快慢車道分隔線之慢車道，時速不得超過40公里；行
      經無號誌之交岔路口時，均應減速慢行，作隨時停車之準
      備。又汽車行駛時，駕駛人應注意車前狀況及兩車併行之
      間隔，並隨時採取必要之安全措施。95年6月30日修正前
      道路交通安全規則第93條第1項第1、2款、第94條第3項定
      有明文。而所謂車前狀況，係指駕駛人雙眼視野所及之左
      右前方範圍內，皆屬之。
  (二)、經查，上訴人甲○於94年2月7日下午2時許，騎乘機車沿
      嘉義縣太保市衛生所旁產業道路由東往西方向行駛，行經
      該產業道路與南北向產業道路之無號誌交岔路口時，與上
      訴人乙○○騎乘之機車，沿南北向產業道路由南往北行駛
      至交岔路口，兩車撞及，上訴人乙○○人車倒地受傷等事
      實，為上訴人甲○所不爭執，並經本院調閱本院95年度交
      上易字第579號刑事案全卷暨所附之刑事判決書核閱無誤
      ，自屬真實。參酌兩造之機車撞擊後，均倒在西北側稻田
      中，上訴人甲○所騎乘之機車往前倒落在田裡之位置距離
      交岔路口超過7.2公尺（1.2＋4.8＋1.2＝7.2），有上開
      刑事案件卷宗所附現場圖、道路交通事故調查表、照片可
      證（見嘉義縣警察局水上分局刑案偵查卷宗，下稱「警卷
      」，第7至11頁），上訴人甲○所騎乘由東往西方向之機
      車於撞及後，經上訴人乙○○所騎乘機車由南往北方向之
      衝力相抵後，仍往其原騎乘方向移動超過7.2公尺，足見
      上訴人甲○通過交岔路口時，仍維持相當之車速，並未踐
      行其應減速慢行之道路交通義務。再據上訴人甲○於刑事
      案件警詢時自陳：伊發現對方車輛時，約距離10公尺，伊
      未煞車等語明確（見警卷第5頁），上訴人甲○於事發前
      既已於相當距離發現上訴人乙○○行駛而至，卻未注意就
      此車前動態採取必要之安全措施，未減速慢行，作隨時停
      車之準備，仍貿然行駛。復參酌上開刑事案件偵、審時，
      將本件事故送請臺灣省嘉雲區車輛行車事故鑑定委員會鑑
      定、臺灣省車輛行車事故覆議鑑定委員會覆議結果，均認
      上訴人甲○行經無號誌交岔路口，未減速慢行，此有鑑定
      委員會94年10月13日函、覆議意見書可憑（見臺灣嘉義地
      方法院檢察署94年度調偵字第141號卷，下稱「偵查卷」
      ，第132至135頁；臺灣嘉義地方法院95年度交易字第40號
      卷，下稱「刑事一審卷」，第57至58頁）。
  (三)、上訴人甲○固抗辯：依國立交通大學（下稱交通大學）所
      為之鑑定，係為上訴人乙○○所騎乘機車車頭撞及上訴人
      甲○所騎乘機車後段，上訴人甲○於撞及前，已通過交岔
      路口，並未違反應注意車前狀況、減速慢行等注意義務；
      且上訴人乙○○載運鋼瓶瓦斯桶，該路段係下坡，重力加
      速度，上訴人甲○遭撞及後，撞擊力道始將上訴人甲○之
      機車推至距路口7.2米處，非上訴人甲○車速較快所致，
      是本件若採交通大學鑑定意見，則伊並無過失云云。然查
      ，本案於刑事審理中曾囑託國立交通大學就本件事故之鑑
      定結果認：「五綜上重建模擬與研析，推斷本案應係乙○
      ○駕駛重機車，行經無號誌管制且無幹支道劃分路口，見
      右方甲○駕駛重機車較慢速度駛至，而微往左中偏閃致以
      車頭撞擊甲○重機車後半部，兩車各往西北方向續行，跌
      入田地中。乙○○所搭載瓦斯桶則往前（北）拋掉入田邊
      」等情，有國立交通大學行車事故鑑定意見書附卷可參（
      見本院95年度交上易字第579號卷，下稱「刑事二審卷」
      ，第47至49頁）。惟如前所述，上訴人甲○於發現對方車
      輛時，約距離10公尺，亦即其於事發前已於相當距離發現
      上訴人乙○○行駛而至，此時上訴人甲○即有及時注意車
      前動態並採取必要之安全措施之義務，並非直至兩車交會
      處始有注意義務，上訴人甲○前揭所辯顯有誤解，是本件
      事故縱依前揭交通大學之鑑定意見，實亦無解於上訴人甲
      ○未注意車前狀況之過失責任。至前揭交通大學鑑定意見
      其中有「見右方甲○駕駛重機車以較慢速度駛至」等語，
      然細譯前後文，應係模擬上訴人乙○○欲通過路口時，因
      上訴人甲○尚未完全通過路口，對於上訴人乙○○而言，
      自屬「以較慢速度駛至」，況依上訴人甲○主張應採為本
      案依據之交通大學鑑定，其所推斷之上訴人甲○當時車速
      為時速40公里，亦足見上訴人甲○通過該無號誌交岔路口
      時，並未減速慢行之過失至明。
  (四)、綜上各情，堪認上訴人甲○行經無號誌之交岔路口，未減
      速慢行，作隨時停車準備，及未注意車前狀況，隨時採取
      必要之安全措施，對本件事故之發生，顯有過失甚明。而
      上訴人甲○過失傷害案件，經刑事庭審理結果，亦採相同
      見解，而判處過失傷害罪徒刑4月確定，有本院95年度交
      上易字第579號判決書附卷足參（見原審卷(一)第277至280
      頁）。至上訴人乙○○就本件事故之發生是否有過失，為
      上訴人乙○○是否應負擔與有過失問題（容後詳述），上
      訴人甲○尚難以此解免其過失責任。
五、按因故意或過失，不法侵害他人之權利者，負損害賠償責任
    。不法侵害他人之身體或健康者，對於被害人因此喪失或減
    少勞動能力或增加生活上之需要時，應負損害賠償責任。不
    法侵害他人之身體、健康者，被害人雖非財產上之損害，亦
    得請求賠償相當之金額。民法第184條第1項前段、第193條
    第1項、第195條第1項前段分別定有明文。上訴人甲○對本
    件事故之發生有過失，上訴人乙○○因本件車禍受有第六、
    七頸椎脫位併四肢偏癱、右側腓骨骨折及肺炎等傷害，兩者
    間具有相當因果關係，依前揭規定，上訴人甲○對上訴人乙
    ○○因此所受之損害，自應負損害賠償責任。茲就上訴人乙
    ○○請求之數額論述如下：
  (一)、上訴人乙○○主張因本件車禍自94年2月7日起至96年12月
      20日止，醫療費用合計1,869,191元，含自付額474,233元
      （其中證書費620元）、健保給付1,394,958元等情，上訴
      人甲○固不爭執上訴人乙○○確有如上費用之支出，惟否
      認關於證明書費、健保給付之請求權。按證明書費係證明
      損害程度或範圍所必要之方法，因診斷證明書所支出之費
      用，與侵權行為亦有相當因果關係，仍非不得請求賠償（
      最高法院93年度台上字第1159號判決參照、最高法院91年
      5月7日第3次民事庭會議決議-診斷書費用不得請求之決議
      不再援用）。上訴人乙○○因本件傷害至醫院治療，支出
      證明書費620元，此係上訴人乙○○為實現損害賠償債權
      所支出之必要費用，且係因上訴人甲○之侵權行為所引起
      ，自得請求上訴人甲○賠償。上訴人甲○前揭所辯，尚難
      憑採。故上訴人乙○○請求自付額之醫療費用474,233元
      ，應屬有據。至於上訴人乙○○請求上訴人甲○給付健保
      給付1,394,958元、未來治療復健費用每月需47,544元部
      分，經原審駁回後，未據上訴人乙○○聲明不服，本院不
      再審酌。
  (二)、減少工作之損失：
    1.按被害人因身體健康被侵害而喪失或減少勞動能力所受之
      損害，其金額應就被害人受侵害前之身體健康狀態、教育
      程度、專門技能、社會經驗等方面酌定之。又身體或健康
      受侵害而減少勞動能力者，其減少及殘存勞動能力之價值
      ，應以其能力在通常情形下可能取得之收入為標準（最高
      法院61年度台上字第1987號判例要旨參照）。上訴人乙○
      ○因本件車禍，受有第六、七頸椎脫位併四肢偏癱、右側
      腓骨骨折及肺炎等傷害，又上訴人乙○○主張其終生無法
      從事工作乙節，為上訴人甲○所不爭執；且上訴人乙○○
      因上開傷勢，終身有使用尿布、看護墊、尿袋、導尿管及
      終身看護之必要，亦有長庚醫院97年1月31日（97）長庚
      院嘉字第00112號函、97年5月14日（97）長庚院嘉字第00
      497號函在卷可佐（見原審卷(一)第451頁，原審卷(二)第106
      頁），並領有重度肢障之殘障手冊（見刑事一審卷第48頁
      ），故上訴人乙○○主張其終身不能從事工作，應屬有據
      。
    2.上訴人乙○○為38年6月24日出生，事發前經營煤氣行為
      業，其教育程度為國小畢業，此為上訴人乙○○所自陳（
      見原審卷(一)第291頁），事發時係載運桶裝瓦斯工作，審
      酌上訴人乙○○之年齡、學歷等情，認上訴人乙○○之工
      作性質屬於勞力工作，衡情隨年紀增長，體力衰退，而有
      無法負荷工作勞累，所能工作年數，以勞動基準法所定強
      制退休年齡60歲為基準予以核計，較為適當，上訴人乙○
      ○請求計算至70歲，尚屬無據。依勞動基準法第54條規定
      ，勞工強制退休年齡為60歲，應於98年6月23日退休，則
      上訴人乙○○減少勞動能力之期間，應自身體健康受侵害
      時即94年2月7日起算至98年6月23日退休日。另上訴人乙
      ○○主張以行政院勞委會所頒之勞工最低薪資（即本件事
      故發生當時之基本工資為每月15,840元，96年7月1日起調
      整為17,280元）為本件工作損失之計算基礎，亦屬合理。
    3.依此計算：(1)、自94年2月7日起至95年9月5日為已到期部
      分（本件起訴狀繕本於95年9月5日送達上訴人甲○，送達
      回證見原審95年度交附民字第68號卷，下稱「原審交附民
      字卷」，第63頁，遲延利息起算日為95年9月6日），無庸
      扣除中間利息，計18月又27日，此部分金額為299,376元
      【15,840（18＋27/30）＝299,376】；(2)、自95年9月6
      日起至96年6月30日止，計9月又25日，按月以15,840元計
      算，依霍夫曼式計算法扣除中間利息後，此部分得請求金
      額為139,666元【15,8408.00000000＝139,666，9個月
      霍夫曼係數為8.00000000，元以下四捨五入，以下同】(3)
      、自96年7月1日起至98年6月23日止，計23月又23日，按
      月以17,280元計算，此部分得請求之金額為378,777元【
      17,28021.00000000＝378,777，23個月霍夫曼係數為21
      .00000000】。從而，上訴人乙○○喪失勞動能力之損失
      總計為817,819元（299,376＋139,666＋378,777＝817,81
      9），逾此部分之工作損失請求，經原審駁回後，未據上
      訴人乙○○聲明不服，本院不再審酌。
  (三)、支出看護費用部分：
    1.上訴人乙○○因本件車禍，受有第六、七頸椎脫位併四肢
      偏癱、右側腓骨骨折及肺炎等傷害，上訴人乙○○主張自
      94年2月27日至94年6月26日住院，扣除僱請臨時看護11日
      以外，共計139天等情，為上訴人甲○所不爭執（見原審
      卷(一)第326至327頁）。其中自94年3月5日起至94年3月10
      日止、自94年3月25日起至94年4月25日止、自94年5月4日
      起至94年5月12日止、自94年5月15日起至94年6月3日止轉
      住加護病房，亦有診斷證明書、榮民醫院97年5月19日北
      總企字第0960009946號函在卷可稽（見原審卷(一)第316頁
      ，原審卷(二)第107頁）；又上訴人乙○○受傷後，有終身
      看護之必要，復有榮民醫院97年5月14日（97）長庚院嘉
      字第00497號函附卷足憑（見原審卷(二)第106頁）。
    2.上訴人乙○○主張自94年2月27日起至94年3月25日止，支
      出必要臨時性照顧服務費共計24,200元等情，並提出僱請
      臨時性照顧服務支出收據為據（見原審交附民字卷第56至
      57頁），且上訴人甲○所不爭執，應屬有據。至於上訴人
      乙○○請求加護病房治療期間之看護費用部分，經原審駁
      回後，未據上訴人乙○○聲明不服，本院不再審酌。
    3.按親屬間之看護，縱因出於親情而未支付該費用，然其所
      付出之勞力，顯非不能以金錢為評價，此種基於身分關係
      之恩惠，自不能加惠於加害人，而應比照一般看護情形，
      認被害人受有相當看護費之損害，命加害人賠償，始符民
      法第193條第1項所定增加生活上需要之意旨（最高法院94
      年度台上字第1543號判決可參）。經查：
    (1)、上訴人乙○○於上開住院期間，除自94年2月27日起至9
        4年3月25日止，僱請他人為臨時看護以外，其餘期間由
        上訴人乙○○之配偶黃美珠看護（見原審卷(一)第290至
        291頁），且上訴人乙○○轉住加護病房以外，其餘住
        院期間有看護之必要乙節，復為上訴人甲○所不爭執，
        是上訴人乙○○受傷後，轉住加護病房以外之住院期間
        既有看護之必要，並由其配偶照顧，揆之前揭說明，上
        訴人乙○○自得請求賠償此項看護費用。
    (2)、上訴人乙○○主張親屬看護以每日2,200元計算，審酌
        看護工作較一般工作之時間為長，且須隨時注意傷患之
        病情反應，而通常全天看護合理費用為2,000元至2,400
        元不等，再依上訴人乙○○提出其支出僱請臨時性照顧
        服務支出收據（見原審交附民字卷第56至57頁），每日
        （含日夜班）金額為2,200元，堪認上訴人乙○○主張
        以每日2,200元計算，尚屬合理。從而，上訴人乙○○
        請求住院期間家屬看護，扣除轉住加護病房計67日以外
        ，共計72日，合計158,400元（220072＝158,400），
        上訴人乙○○在此範圍內之請求，應予准許，逾此範圍
        之請求，洵屬無據。
    4.至上訴人甲○抗辯：上訴人乙○○迄至96年10月18日始請
      求自94年2月27日至94年6月26日住院期間家屬看護281,60
      0元，已罹於時效等語。然按民法第197條第1項規定：因
      侵權行為所生之損害賠償請求權，自請求權人知有損害及
      賠償義務人時起，2年間不行使而消滅。本件上訴人乙○
      ○於95年8月28日起訴時，請求每月看護費26,000元，有
      起訴狀、計算表3在卷可憑（見原審交附民字卷第3頁，原
      審卷(一)第327頁），再觀諸計算表3記載：「上訴人乙○○
      受傷時年55歲，計算至84歲，共計29年」等語，且計算表
      3臚列之年數亦至29年，上訴人乙○○既已於起訴狀、計
      算表3記載其請求自受傷起算之看護費，已表明其請求上
      訴人甲○履行給付看護費債務之意思，又如前述，由家屬
      自任看護亦屬受有相當於看護費用之損害，上訴人甲○徒
      以臨時性看護、終身看護與家屬自任看護均為性質相異之
      請求，實無所據，自非可採。基此，堪認上訴人乙○○已
      行使其請求看護費之權利，是其此部分請求權，自未罹於
      2年時效。
    5.上訴人乙○○復主張：伊自94年7月1日起至終身需看護，
      每月僱請外籍看護，看護費26,722元，其中包括底薪15,8
      40元、加班費2,112元、安定費2,000元、健保費802元、
      伙食費6,000元等情（見原審卷(一)第86、89、327、458、4
      61、439、444頁）；上訴人甲○固不爭執以雇用勞工金額
      計算看護費乙節，惟抗辯：上訴人有終身看護之必要，且
      看護費不應包括安定費、伙食費等語（見原審卷(一)第285
      頁）。經查：
    (1)、上訴人乙○○受傷後，有終身看護之必要，有上開榮民
        醫院97年5月14日函可證（見原審卷(二)第106頁）。又上
        訴人乙○○僱請外籍看護，且外籍看護之雇主每月需負
        擔包括底薪15,840元、加班費2,112元、安定費2,000元
        、健保費770元（女傭自付216元）乙節，業據上訴人乙
        ○○提出「申請看護工要準備哪些資料」乙份在卷可稽
        （見原審卷(一)第89頁）。按外籍勞工除基本工資以外，
        另依政府規定不休假加班費2,112元，且本院審酌外籍
        勞工受僱後當然享有星期假日之休假權利，其若於假日
        工作，雇主自有另給予加班費之義務；再依就業服務法
        第55條規定，雇主聘外國人從事就業服務法第46條第1
        項第8款至第10款規定之工作，應向中央主管機關設置
        之就業安定基金專戶繳納就業安定費，每月2,000元；
        另上訴人乙○○每月實際支付外籍看護工健保費802元
        乙節，業據其提出台糖國際人力仲介有限公司資料乙紙
        附卷足佐（見原審卷(一)第444頁），堪認上開底薪15,84
        0元、加班費2,112元、安定費2,000元、健保費802元等
        項，為上訴人乙○○僱請外籍看護工之必要支出。從而
        ，上訴人乙○○主張終身看護每月以20,754元（15,840
        ＋2,112＋2,000＋802＝20,754）為計算標準，應屬有
        據可採。
    (2)、至於上訴人乙○○主張需負擔看護工飲食費用，每日約
        200元，每月約6,000元乙節，則為上訴人甲○所否認。
        然查，上訴人乙○○於原審既前揭台糖國際人力仲介有
        限公司資料記載應付總額，即為乙○○看護費之金額等
        語明確（見原審卷(一)第439頁），本院參酌上訴人乙○
        ○提出僱請看護工資料、台糖國際人力仲介有限公司資
        料（見原審卷(一)第356、439、444頁），並無其所稱飲
        食費支出之記載，上訴人乙○○復未提出其他證據以證
        明其支出看護工之飲食費6,000元之事實及必要性，應
        認上訴人乙○○此部分主張，尚屬無據，不應准許。
    (3)、又上訴人乙○○係38年6月24日生，於所請求看護費起
        算日（即94年7月1日）年約56歲，依兩造所不爭執之簡
        易生命表所載（見原審卷(一)第312頁），上訴人乙○○
        尚有餘命23.49年，依前述每月看護費20,754元（即每
        年為249,048元，20,75412＝249,048）為計算基礎，
        扣除中間利息後，上訴人乙○○得請求之終身看護費為
        3,802,442元【（249,04815.00000000）+〔249,048
        0.49（15.00000000－00.00000000）〕＝3,746,97
        1.8＋55,469.7＝3,802,441.5，15.00000000為23年霍
        夫曼係數、15.00000000為24年霍夫曼係數】，逾此部
        分之請求則屬無據，不應准許。
  (四)、增加生活上支出：
    1.上訴人乙○○支出醫療用品96,920元，且為上訴人甲○所
      不爭執，上訴人乙○○請求此部分費用，應予准許。
    2.上訴人乙○○自94年至96年購買電動醫療床、抽痰機及其
      他醫療用品合計64,650元，且屬必要支出乙節，業據上訴
      人乙○○提出收據為證（見原審卷(一)第53至60頁），且為
      上訴人甲○所不爭執（見原審卷(一)第95頁），固堪認上訴
      人乙○○確有前揭費用之支出。惟其中購買日期94年10月
      6日金額23,100元、6,000元、1,680元及94年12月5日金額
      22,000元部分，上訴人甲○於原審為時效抗辯，經原審認
      該部分已罹於時效，並駁回該部分之請求後，未據上訴人
      乙○○聲明不服，本院不再審酌。依此，上訴人乙○○94
      年至96年購買電動醫療床、抽痰機及其他醫療用品之支出
      ，僅得請求其中11,870元（64,650－52,780＝11,870）。
    3.上訴人乙○○主張自94年7月1日起第1、2年後每月增加尿
      片、看護墊、尿袋、固定尿袋魔鬼氈、導尿管、濕紙巾、
      爽身粉、潤滑劑、抽痰管、雞精等，每月需支出7,350元
      ，自第3年起，每月支出7,355元等語（見原審卷(一)第292
      至293、327頁）。上訴人乙○○終身需看護，有終身使用
      尿片、看護墊、尿袋、固定尿袋魔鬼氈、導尿管、濕紙巾
      、爽身粉、潤滑劑、抽痰管之必要，為上訴人甲○所不爭
      執（見原審卷(一)第286頁），堪可認定。至於前揭用品之
      耗用量、單價部分及食用雞精之必要性，茲分述如下：
    (1)、兩造不爭執部分：上訴人乙○○每月需使用尿袋2包，
        每包單價50元；上訴人乙○○每月需使用潤滑劑1罐，
        每罐單價120元；上訴人乙○○每月需使用抽痰管而支
        出100元等情為兩造所不爭執，已如前述。堪認上訴人
        乙○○每月使用尿袋、潤滑劑、抽痰管需支出合計320
        元【（502）＋120＋100＝320】。
    (2)、上訴人乙○○使用看護墊約2至4小時更換1次，使用固
        定尿袋魔鬼氈約1至2星期更換1次；使用導尿管約1星期
        使用1次等情，有長庚醫院97年1月31日（97）長庚院嘉
        字第00112號函在卷可稽（見原審卷(一)第451頁）。又兩
        造並同意上訴人乙○○所請求看護墊以1包（10片）單
        價80元計算、上訴人乙○○所使用之固定尿袋魔鬼氈1
        只單價10元、導尿管1支9元，亦如前述。從而，上訴人
        乙○○請求每月使用看護墊支出100元（見原審卷(一)第8
        7頁）、每月使用固定尿袋魔鬼氈支出40元（104＝40
        ）、每月使用導尿管支出36元（94＝36），應屬合理
        可採。
    (3)、上訴人乙○○使用尿片約2至4小時更換1次，濕紙巾約2
        至4小時使用1次等情，有上開長庚醫院97年1月31日（
        97）長庚院嘉字第00112號函在卷可憑（見原審卷(一)第
        451頁）。併參酌原審查詢網路刊登尿片、濕紙巾出售
        價格資料（見原審卷(二)第7至10、12至14頁），上訴人
        甲○雖抗辯：前揭網路資料中有更低廉之價格云云，然
        市售商品係隨品質用途之不同而異其定價，上訴人乙○
        ○前揭所請求並未逾一般常見之市售產品價格，尚稱適
        當，上訴人甲○前揭所辯，並無可採。從而，本院認上
        訴人乙○○主張每月使用尿片、濕紙巾各支出3,150元
        、180元，尚屬適當，應予准許。
    (4)、上訴人乙○○主張每月需使用爽身粉2罐，每罐150元等
        情，為上訴人甲○所否認，並辯稱：每月僅使用1罐（
        400公克），每罐100元（見原審卷(一)第442頁）等語。
        本院參酌所查詢網路刊登爽身粉出售價格資料（見原審
        卷(二)第15至16頁），認上訴人乙○○主張每月使用爽身
        粉支出100元，應屬合理（逾此部分之增加生活支出請
        求，業經原審駁回後，未據上訴人乙○○聲明不服，本
        院不再審酌）。
    (5)、上訴人乙○○主張有食用雞精必要乙節，既為上訴人甲
        ○所否認，自應由上訴人乙○○就此有利於己之事實，
        負舉證責任。經本院函詢長庚醫院結果為：「二侯君因
        脊髓神經損傷加上長期臥床，導致消化機能、排便機能
        不佳，營養之補充可能需要輔以流質或軟食以避免營養
        攝取不足之情形，但不一定要服用雞精」等情，有長庚
        醫院97年11月12日（97）長庚院嘉字第01192號函附卷
        足參（見本院卷第68頁），上訴人乙○○復未提出其他
        證據以證明其確有食用雞精之必要，是此部分請求，尚
        屬無據。
    (6)、基上，上訴人乙○○每月使用支出尿片、看護墊、尿袋
        、固定尿袋魔鬼氈、導尿管、濕紙巾、爽身粉、潤滑劑
        、抽痰管支出費用合計3,926元（320＋100＋40＋36＋3
        ,150＋180＋100＝3,926），每年為47,112元（3,926
        12＝47,112）。又上訴人乙○○係38年6月24日生，於
        所請求上開費用起算日即94年7月1日時年約56歲，依前
        揭兩造不爭執之簡易生命表（見原審卷(一)第312頁），
        上訴人乙○○尚有餘命23.49年，扣除中間利息後，上
        訴人乙○○請求金額為719,302元【（47,11215.0000
        0 000）+〔47,1120.49（15.00000000－00.000000
        00）＝708,808.4＋10,493.1＝719,301.5，15.0000000
        0為23年霍夫曼係數、15.00000000為24年霍夫曼係數】
        ，逾此部分之請求則屬無據。
  (六)、按慰撫金之賠償，須以人格權遭遇侵害，使精神上受有痛
      苦為必要，其核給之標準固與財產上損害之計算不同，然
      非不可斟酌雙方身分資力與加害程度，及其他各種情形核
      定相當之數額（最高法院51年度台上字第223號判例要旨
      參照）。經查，上訴人乙○○因本件車禍受有第六、七頸
      椎脫位併四肢偏癱、右側腓骨骨折及肺炎等傷害，且需終
      身看護，足見其精神受到相當之痛苦，依首揭規定，自得
      請求上訴人甲○賠償非財產上之損害。經查，上訴人乙○
      ○係38年6月24日生，發生本件事故時年約55歲，學歷係
      國小畢業；上訴人甲○係24年1月5日生，事發時年約70歲
      ，學歷國小畢業，從事務農，有刑事卷附年籍資料在卷可
      稽，業據兩造分別陳明在卷（見原審卷(一)第85、355頁）
      。本件事故發生時，上訴人乙○○有股利、營利所得約14
      餘萬元，不動產5筆、汽車等，價值約220餘萬元；上訴人
      甲○名下有不動產5筆，價值約480餘萬元，有稅務電子閘
      門所得調件明細表在卷足憑（見原審卷(一)第8至12頁）。
      本院審酌兩造之身分、地位、經濟能力，及上訴人乙○○
      受傷程度、所遺留後遺症，與所受精神上之痛苦等一切情
      狀，認上訴人乙○○請求非財產上損害賠償，應以100萬
      元為適當，逾此部分請求，則屬過高，尚難准許。
  (七)、綜上，上訴人乙○○因本件事故所受之損害，共計為7,10
      5,186元【醫療費用：474,233元，減少工作損失817,
      819元，看護費用：158,400元（家屬自任看護）、24,2
      00（臨時性看護）、3,802,442元（終身看護），增加
      生活支出：96,920元（醫療用品）、11,870元（94至96年
      間購買醫療器具支出）、719,302元（未來增加生活支出
      ）；精神慰撫金100萬元。474,233＋817,819＋158,400
       ＋24,200＋3,802,442＋96,920＋11,870＋719,302＋1,0
      00,000＝7,105,186）】。
六、按損害之發生或擴大，被害人與有過失者，法院得減輕賠償
    金額，或免除之，民法第217條第1項定有明文。所謂被害人
    與有過失，係指被害人苟能盡其善良管理人之注意，即得避
    免其損害之發生、擴大，竟不注意之意（最高法院83年度台
    上字第1701號判決意旨參照）。又95年6月30日修正前道路
    交通安全規則第102條第1項第2款規定，車輛行至無號誌而
    無交通警察指揮之交岔路口，未劃分幹、支線道者，如同為
    直行車者，左方車應暫停讓右方車先行。經查：
  (一)、本件肇事地點為無號誌及交通警察指揮之交岔路口，且兩
      造行駛之產業道路未繪設車道線及快慢車道分隔線、無分
      向設施，有上開刑事警卷所附道路交通事故調查報告表、
      照片可證。上訴人乙○○由南往北直向行駛，上訴人甲○
      由東往西直向行駛，是上訴人乙○○為左方車，上訴人甲
      ○為右方車，依上開規定，上訴人乙○○行駛至交岔路口
      ，自應於路口先暫停察看，詳加觀察當時右側車道有無來
      車，注意右側直行車輛之動態，研判其車速、距離確為安
      全時，始得駛入交岔路口，以避免危險發生。然查，上訴
      人乙○○已行駛至道路中心才看見上訴人甲○，上訴人乙
      ○○駛入交岔路口時，未看見上訴人甲○乙節，業據上訴
      人乙○○於本案刑事案件一審審理時自陳屬實（見刑事一
      審卷第86、97頁）；再參酌上訴人乙○○行駛之車道設有
      反向鏡，且事故發生當時天候晴，日間自然光，視距良好
      ，上訴人甲○行駛車道筆直等情，有事故調查報告表、現
      場照片附卷足憑（見警卷第8至9頁、第10頁第1張照片）
      ，尚無不能注意之情形，然上訴人乙○○卻未注意及之，
      而貿然駛入交岔路口，且依上訴人乙○○自陳當時時速30
      多公里（見偵查卷第149頁），足見上訴人乙○○左方車
      既未暫停讓上訴人甲○右方車先行，亦未減速慢行，作隨
      時停車準備，及未注意車前狀況，隨時採取必要之安全措
      施，堪認上訴人乙○○對本件事故之發生，亦有過失至明
      。再參酌本件車禍事故經送請臺灣省嘉雲區車輛行車事故
      鑑定委員會鑑定、臺灣省車輛行車事故覆議鑑定委員會覆
      議結果，亦認「上訴人乙○○行經無號誌交岔路口，左方
      車未讓右方車先行，未減速慢行」等情明確（見偵查卷第
      132至135頁，刑事一審卷第57至58頁）。從而，上訴人乙
      ○○就本件車禍之發生，自與有過失，依前揭規定，即應
      承擔過失相抵。
  (二)、上訴人甲○復辯稱：上訴人乙○○未戴安全帽，對於損害
      之擴大與有過失乙節，然為上訴人乙○○所否認，自應由
      上訴人甲○就此依有利於己之事實負舉證之責。經查：
    1.據證人即上訴人乙○○之子侯光憲於原審所證稱：「我到
      現場時我父親已經由四位鄉親讓他平躺在稻田裡」、「（
      問：原告即乙○○當時有無戴安全帽？）我看到有一頂安
      全帽插在田裡面，安全帽與我父親平躺的距離約有一人身
      高的長度」、「安全帽是倒放在田裡，只露出帽緣」「安
      全帽埋在田土裡很深」、「（問：你如何確定你看到的安
      全帽是原告的安全帽？）因為我父親有個習慣，會把棒球
      帽前緣剪掉後放在安全帽內，因為他比較會流汗，我在現
      場看到安全帽露出部分有皺摺部分是黃色，我父親平常使
      用放在安全帽內之棒球帽也是黃色」等語（見原審卷(一)第
      437至438頁），是對照證人侯光憲所描述上訴人乙○○所
      戴安全帽之特性，與其現場所見之安全帽在稻田裡之位置
      及外觀，堪認該安全帽係上訴人乙○○所戴。
    2.上訴人甲○復抗辯以：安全帽既然倒放，圓頂部分朝下，
      會何會埋很深，證人侯光憲所證顯不合理，且現場照片並
      沒有這頂安全帽等語，固有證人即上訴人甲○之子呂清德
      到庭證稱：「我到場時兩造以及兩造機車以及瓦斯桶都掉
      在稻田裡面，當時被告即甲○人有戴機車安全帽，我看到
      時原告沒有戴安全帽而且頭部有流出血」、「我有注意看
      ，現場四周地上都沒有掉落安全帽在地上」、「因我看到
      我父親有戴安全帽，所以我才會注意看原告有無戴安全帽
      」等語（見原審卷(一)第434至436頁）。然查，兩造機車發
      生撞擊後，依兩車倒落在西北側稻田裡之距離，距離路口
      逾7.2公尺，且部分機車車體亦埋入稻田土裡，有照片可
      稽（見警卷第10至11頁），可見撞擊力非微，故上訴人乙
      ○○跌落田裡後，安全帽圓頂朝下，且部分埋於稻田土裡
      ，尚與常情無違，又事發後拍攝現場情形，一般本即較著
      重拍攝肇事機車及肇事位置，而安全帽體積本非甚鉅，且
      該安全帽部分埋於稻田土裡，自難以現場照片並無這頂安
      全帽，即認證人侯光憲所證不實。且依證人侯光憲所證稱
      ，其所看見之安全帽已經掉落在稻田裡，是難以證人呂清
      德證稱其到場後看見上訴人乙○○頭部未戴安全帽，即認
      事發時上訴人乙○○未戴安全帽；況依證人侯光憲所證述
      ，該安全帽既圓頂朝下部分埋於稻田裡，亦難逕以證人呂
      清德證稱其看四周地上並無掉落安全帽，據以認定上訴人
      乙○○於事發前未戴安全帽。基此，證人侯光憲確有於事
      發後到場之事實，既為上訴人甲○所不爭執，則其所證述
      在場見聞該安全帽存在之事實，尚與常情無違，上訴人甲
      ○對於其主張上訴人乙○○未戴安全帽乙節，復無法提出
      其他證據以實其說，其所辯尚非可採。
  (三)、綜上，本院審酌本件車禍事故之發生，係因上訴人甲○行
      經無號誌之交岔路口，未減速慢行，作隨時停車準備，及
      未注意車前狀況，隨時採取必要之安全措施。暨上訴人乙
      ○○左方車未暫停讓上訴人甲○右方車先行；未減速慢行
      ，作隨時停車準備；未注意車前狀況，隨時採取必要之安
      全措施，致兩車發生撞擊，本院認過失責任比例之分擔，
      以上訴人乙○○負擔60％、上訴人甲○負擔40％為適當。
      按上開過失程度比例減輕上訴人甲○之賠償金額後，上訴
      人乙○○得請求金額為2,842,074元【7,105,186（1－6
      0％）＝2,842,074】。
七、再按，保險人依本法規定給付之保險金，視為加害人或被保
    險人損害賠償金額之一部分；加害人或被保險人受賠償請求
    時，得扣除之。強制汽車責任保險法第32條定有明文。次按
    強制汽車責任保險法第32條之規定時，係因保險人之給付乃
    由於被保險人支付保險費所生，性質上屬於被保險人賠償責
    任之承擔或轉嫁，自應視為加害人或被保險人損害賠償金額
    之一部分，為避免受害人雙重受償，渠等於受賠償請求時，
    自得扣除之（最高法院94年度台上字第359號判決參照）。
    上訴人乙○○因本件事故已領取強制汽車責任保險金140萬
    元，有上訴人乙○○提出賠款通知單2紙附卷足參（見原審
    卷(一)第137至138頁），經扣除上開保險金後，上訴人乙○○
    得請求之賠償金額為1,442,074元（2,842,074－1,400,000
    ＝1442,074）。
八、末按二人互負債務，而其給付種類相同，並均屆清償期者，
    各得以其債務，與他方之債務，互為抵銷，民法第334條第1
    項本文定有明文。上訴人甲○抗辯以：伊因本件車禍致受有
    傷害，支出醫藥費36,488元，迄今猶存在頭痛、失眠、肌肉
    疼痛及聽力受損之情況，請求精神慰撫金100萬元，並主張
    抵銷等語。茲查：
  (一)、上訴人甲○辯稱：伊因本件車禍致受有左手第四指近端指
      節骨折、左手第五指掌指骨骨折、近端指節骨折、左足內
      側撕裂傷、頭痛、眩暈、腕隧道徵候群、焦慮狀態、肌痛
      及肌炎、雙側中耳出血性外傷所致聽力障礙、左足第四趾
      腳趾骨骨折、左臀撞傷、左側頸核神經根病變、左側尺神
      經病變、左側肩峰鎖骨關節半脫位、左側棘上肌肌腱炎、
      小指外展肌挫傷、左側腳踝關節扭傷合併積水、頭痛、失
      眠、暈眩、焦慮狀態等傷害，迄今猶存在頭痛、失眠、肌
      肉疼痛及聽力受損之情況，支出醫藥費36,488元，並請求
      精神慰撫金100萬元；上訴人乙○○固不爭執上訴人甲○
      因本件事故受有左手第四指近端指節骨折、左手第五指掌
      指骨骨折、近端指節骨折、左足內側撕裂傷等傷害，惟否
      認上訴人甲○除此以外之傷勢係因本件事故所致等語。經
      查：
    1.上訴人甲○因本件事故受有左手第四指近端指節骨折、左
      手第五指掌指骨骨折、近端指節骨折、左足內側撕裂傷之
      傷勢，並支出醫療費用35,038元等情，有上訴人甲○提出
      診斷證明書、醫療收據附卷可稽（見原審卷(一)第159、171
      至177、183至189、192至196、199至276頁），並為上訴
      人乙○○所不否認（見原審卷(二)第94頁）。從而，上訴人
      乙○○就上訴人甲○此部分傷勢支出醫療費用35,038元，
      應負侵權行為賠償責任，應屬有據。
    2.至上訴人甲○復辯稱：伊因本件事故受有雙側中耳出血性
      外傷所致聽力障礙之傷害云云，並提出診斷證明書乙紙附
      卷為憑（見原審卷(一)第161頁）。惟審諸該診斷證明書所
      載之就診時間為94年3月4日，距事故發生時間已逾2月，
      且經原審向其就診之長庚醫院函詢此診斷證明書記載之傷
      勢是否為其於94年2月7日本件事故發生當日就診所受傷勢
      所造成，經該院函覆謂：「依據病歷記載，呂君94年4月
      26日診斷書『聽力障礙』與該君94年2月7日之傷勢，應無
      相關性」等情明確，有財團法人長庚紀念醫院嘉義分院97
      年3月10日（97）長庚院嘉字第00256號函附卷可參（見原
      審卷(二)第1頁），此外，上訴人甲○並未提出其他證據以
      證明其因本件事故受有雙側中耳出血性外傷所致聽力障礙
      之傷害，應認是上訴人甲○此部分辯稱，尚屬無據。
    3.基上，上訴人甲○主張因本件事故所受傷勢支出醫療費用
      35,038元，應屬可採，逾此部分之主張，則屬無據。
  (二)、本院審酌上訴人甲○因本件事故所受上開傷勢，其精神受
      有相當之痛苦，自得請求上訴人乙○○賠償非財產上之損
      害。再參酌兩造上開身分、地位、經濟能力，及上訴人甲
      ○受傷程度與所受精神上之痛苦等一切情狀，認上訴人甲
      ○請求非財產上損害賠償，應以10萬元為適當，逾此部分
      請求，尚屬無據。
  (三)、從而，上訴人甲○因本件事故得請求上訴人乙○○賠償金
      額合計135,038元（醫療費用35,038元，精神慰撫金10萬
      元，35,038＋100,000＝135,038）。惟上訴人甲○應負擔
      40％之過失責任，經上開比例減輕上訴人乙○○之賠償責
      任後，上訴人甲○得請求金額為81,023元（135,038（1
      －40％）＝81,022.8）。上訴人甲○主張以此抵銷，尚無
      不合。經抵銷後，上訴人乙○○依侵權行為法律關係，向
      上訴人甲○請求給付1,361,051元（1,442,074－81,023＝
      1,361,051），應屬有據，逾此部分之請求，則屬無據。
九、綜上所述，上訴人乙○○本於侵權行為之法律關係，請求上
    訴人甲○應給付1,361,051元，及自起訴狀繕本送達翌日即
    95年9月6日起至清償日止，按週年利率5％計算之利息，為
    有理由，應予准許，逾此部分之請求（確定部分除外），為
    無理由，應予駁回。原審就上開應准許之範圍內，判命上訴
    人甲○應如數給付予上訴人乙○○，並依兩造之陳明酌定相
    當之擔保金額，為准、免假執行之宣告，核無不合。兩造上
    訴，指摘原判決不當，求予廢棄改判，均為無理由，應各駁
    回其上訴。
十、本件判決之結果已臻明確，兩造其餘攻擊防禦方法及舉證，
    經審酌均於判決結果無影響，爰不一一論述，附此敘明。
十一、據上論結，本件兩造之上訴，均為無理由，依民事訴訟法第
    449條第1項、第78條，判決如主文。
中    華    民    國    98    年    1    月    13  日
                  民事第二庭   審判長法  官  丁振昌
                                     法  官  吳上康
                                     法  官  李素靖
上為正本係照原本作成。
兩造均不得上訴。
中    華    民    國    98    年    1     月    15    日
                                     書記官  林鈴香


司法院資訊處製作；財團法人民間司法改革基金會備份。
